zh-TW: 膨脹水箱蓋洩壓功能: 無洩壓閥; 壓力 + 真空洩壓; 僅壓力洩壓; 僅真空洩壓; 其他
pt-BR: Recurso de alívio de pressão da tampa do tanque de expansão: Sem válvula de alívio; Alívio de pressão e vácuo; Apenas alívio de pressão; Apenas alívio de vácuo; Outros
ru: Функция сброса давления крышки расширительного бачка: Без предохранительного клапана; Клапан давления и вакуума; Только сброс давления; Только снятие вакуума; Другое
el: Λειτουργία εκτόνωσης πίεσης στο καπάκι του δοχείου διαστολής: Χωρίς βαλβίδα εκτόνωσης; Εκτόνωση πίεσης και κενού; Εκτόνωση πίεσης μόνο; Εκτόνωση κενού μόνο; Άλλο
sk-SK: Funkcia na zníženie tlaku v uzávere expanznej nádržky: Bez poistného ventilu; Odtlakovanie a uvoľnenie podtlaku; Len odtlakovanie; Len uvoľnenie podtlaku; Iné
bg-BG: Функция за освобождаване на налягането на капачката на разширителния съд: Без предпазен клапан; Освобождаване на налягане + вакуум; Само освобождаване на налягането; Само освобождаване на вакуума; Други
vi: Tính năng xả áp suất của nắp bình giãn nở: Không có van xả; Xả áp suất + chân không; Chỉ xả áp suất; Chỉ xả chân không; Khác
ja: 膨張タンクキャップの圧力解放機能: リリーフバルブなし; 圧力+真空リリーフ; 圧力リリーフのみ; 真空リリーフのみ; その他
es: Función de alivio de presión en la tapa del tanque de expansión: Sin válvula de alivio; Alivio de presión y vacío; Solo alivio de presión; Solo alivio de vacío; Otra
sv: Tryckavlastningsfunktion för expansionstanklock: Ingen säkerhetsventil; Tryck- och vakuumavlastning; Endast tryckavlastning; Endast vakuumavlastning; Övrigt
pl: Funkcja upustu ciśnienia korka zbiornika wyrównawczego: Brak zaworu nadmiarowego; Redukcja nadciśnienia + podciśnienia; Tylko redukcja nadciśnienia; Tylko redukcja podciśnienia; Inne
da: Trykudligningsfunktion på ekspansionsbeholderens låg: Ingen overtryksventil; Overtryk + vakuumudligning; Kun overtryksventil; Kun vakuumudligning; Andet
fi: Paisuntasäiliön korkin paineenpoistotoiminto: Ei varoventtiiliä; Paineen- ja alipaineenpoisto; Vain paineenpoisto; Vain alipaineenpoisto; Muu
it: Dispositivo di sfogo della pressione del tappo del vaso di espansione: Senza valvola di sfiato; Sfiato pressione e vuoto; Solo sfiato pressione; Solo sfiato vuoto; Altro
de: Druckentlastungsfunktion des Ausgleichsbehälterdeckels: Kein Überdruckventil; Druck- und Vakuumentlastung; Nur Druckentlastung; Nur Vakuumentlastung; Sonstiges
nb: Trykkavlastningsfunksjon for ekspansjonstankens lokk: Ingen avlastningsventil; Trykk- og vakuumavlastning; Kun trykkavlastning; Kun vakuumavlastning; Annet
th: คุณลักษณะการระบายแรงดันของฝาปิดถังพักน้ำ: ไม่มีวาล์วระบายความดัน; ระบายแรงดันและสุญญากาศ; ระบายแรงดันเท่านั้น; ระบายสุญญากาศเท่านั้น; อื่นๆ
hu: Tágulási tartály kupakjának nyomáscsökkentő funkciója: Nincs biztonsági szelep; Nyomás- és vákuumcsökkentő; Csak nyomáscsökkentő; Csak vákuumcsökkentő; Egyéb
lt-LT: Išsiplėtimo bakelio dangtelio slėgio mažinimo funkcija: Be apsauginio vožtuvo; Slėgio ir vakuumo sumažinimas; Tik slėgio sumažinimas; Tik vakuumo sumažinimas; Kita
tr: Genleşme tankı kapağı basınç tahliye özelliği: Tahliye valfi yok; Basınç ve vakum tahliyesi; Yalnızca basınç tahliyesi; Yalnızca vakum tahliyesi; Diğer
ro-RO: Funcție de eliberare a presiunii în capacul vasului de expansiune: Fără supapă de presiune; Eliberare presiune și vid; Numai eliberare presiune; Numai eliberare vid; Altele
zh-CN: 膨胀水箱盖泄压功能: 无泄压阀; 泄压 + 真空释放; 仅泄压; 仅真空释放; 其他
fr: Fonction de décharge de pression du bouchon de vase d’expansion: Sans soupape de décharge; Décharge de pression et de vide; Décharge de pression uniquement; Décharge de vide uniquement; Autre
hr-HR: Funkcija za smanjenje tlaka u čepu ekspanzijske posude: Bez sigurnosnog ventila; Rasterećenje tlaka i vakuuma; Samo rasterećenje tlaka; Samo rasterećenje vakuuma; Ostalo
nl: Expansietankdop drukontlastingsfunctie: Geen ontlastklep; Druk- + vacuümontlasting; Alleen drukontlasting; Alleen vacuümontlasting; Overig
sl-SI: Funkcija za razbremenitev tlaka v pokrovu ekspanzijske posode: Brez varnostnega ventila; Tlačna in vakuumska razbremenitev; Samo tlačna razbremenitev; Samo vakuumska razbremenitev; Drugo
ko: 팽창 탱크 캡 압력 해제 기능: 릴리프 밸브 없음; 압력 + 진공 릴리프; 압력 릴리프 전용; 진공 릴리프 전용; 기타
en: Expansion tank cap pressure relief feature: No relief valve; Pressure + vacuum relief; Pressure relief only; Vacuum relief only; Other
cs: Funkce odlehčení tlaku víčka expanzní nádrže: Bez pojistného ventilu; Přetlakový a podtlakový ventil; Pouze přetlakový ventil; Pouze podtlakový ventil; Jiné
pt-PT: Recurso de alívio de pressão da tampa do tanque de expansão: Sem válvula de alívio; Alívio de pressão e vácuo; Apenas alívio de pressão; Apenas alívio de vácuo; Outro